### Contato

rodrigo80221@gmail.com

www.linkedin.com/in/ rodrigogoulartdarosa (LinkedIn)

## Principais competências

Análise e desenvolvimento de sistemas de software Mercados financeiros Projetos de eletrônica e mecatrônica

## Certifications

Web Developer: Html, jQuery e Javascript

Técnicas em Mecanografia Brooks Price Action Best Trades Jira Software e Confluence Básico Git e Github Essencial pra o Desenvolvedor

# Rodrigo Goulart da Rosa

Analista de Sistemas/ Trader de Mercado Financeiro/ Projetos de Robótica

92200-270

## Resumo

Analista de Sistemas com mais de 10 anos de atuação na área de tecnologia no segmento de automação comercial e varejo. No momento atual foco em explorar minha rotina para realizar diversas atividades. Realizo operações no mercado financeiro pela manhã (derivativos futuros, ações e S&P 500), e pela tarde atuo como Analista de Sistemas no Grupo Telecon com ênfase nos sistemas legados (VB6, C# e SQL Server) com maior experiência nos módulos gerenciais. Ainda na minha rotina me organizo para prática de exercícios físicos, atualização do conhecimento e meditação mindfulness. Tenho como características de personalidade ser determinado, responsável, motivado, analítico e ponderado. Meu hobby é tocar instrumentos musicais.

# Experiência

Grupo Telecon RS

Analista de Sistemas
março de 2021 - Present (2 meses)
Canoas, Rio Grande do Sul, Brasil

Atualmente realizo análises de melhorias, correções e novidades nos sistemas legados da empresa com foco no varejo, priorizando a usabilidade e performance. Entre as tecnologias utilizadas nestes sistemas estão VB6, C#, Crystal Reports, SQL Server e Git. Como atividades principais estão a coleta de requisitos, relacionamento com o cliente, análise de impacto, criação e atualização de documentações, realização de treinamentos e suporte a desenvolvedores.

### Autônomo

Trader de mercado financeiro dezembro de 2017 - Present (3 anos 5 meses)

Canoas, Rio Grande do Sul, Brasil

Atualmente realizo operações de Day Trade (derivativos futuros da Bovespa e SP 500) e Swing Trade/ Position em ações. Utilizo price action como

base operacional em gráficos de candle e renko. Minhas operações são baseadas principalmente em estratégias pré-definidas através de algoritmos, acompanhamento macro econômico, gerenciamento e plano de trade. Entre as principais ferramentas utilizadas estão o Profitchart e Ninjatrader.

Grupo Telecon RS

Analista de Sistemas, desenvolvedor e DBA. dezembro de 2008 - dezembro de 2017 (9 anos 1 mês)

Canoas, Rio Grande do Sul, Brasil

Iniciei na empresa utilizando experiências de eletrônica, robótica e programação com o objetivo de construir o RobboTel que foi o primeiro robô brasileiro para supermercados. Ele participou de diversas feiras e eventos, sendo utilizado como marketing pela empresa e clientes. No ano de lançamento a empresa recebeu o prêmio Destaque Gaúcho. Após migrei para a área da informática e realizei atividades com reconhecimento progredindo nos diversos setores da empresa. Seguindo na assistência técnica e atendimento externo, help desk, suporte avançado, implantação e treinamento, programação e finalizando no setor de análise com foco nos módulos gerenciais. Neste último setor entre os principais projetos em que participei estão a Nota Fiscal Eletrônica (NFe e NFCe), SPED, reestruturação do controle de estoque visando a performance e tuning (planos de manutenção, criação de índices e views para relatórios), avaliação de estoque e módulo de produção padaria.

#### **ULBRA**

Auxiliar de laboratório (eletrônica, elétrica e mecatrônica) agosto de 2005 - abril de 2009 (3 anos 9 meses)

Canoas, Rio Grande do Sul, Brasil

Exerci atividades de monitoria, controle de almoxarifado, manutenção de equipamentos (eletrônicos, elétricos e computadores) e auxílio no desenvolvimentos de projetos acadêmicos. Nesta última atividade criei 2 robôs, entre eles o robô Cristofer que ganhou o prêmio destaque em tecnologia na Fecitep no ano de 2007.

## Formação acadêmica

**ULBRA** 

Tecnólogo, Análise de Sistemas de Computação · (2012 - 2015)

Unidade ULBRA Cristo Redentor Canoas- RS

Ensino Técnico, Técnico em Informática · (2009 - 2011)

Centro Tecnológico Estadual Parobé Porto Alegre – RS Ensino Técnico, Técnico em Eletrônica · (2004 - 2006)